【裁判字號】    88,易,355
【裁判日期】    891013
【裁判案由】    賭博
【裁判全文】
臺灣高雄地方法院刑事判決                          八十八年度易字第三五五號
    公  訴  人  臺灣高雄地方法院檢察署
    被      告  戊○○
    被      告  壬○○
    被      告  乙○○
    被      告  寅○○
    被      告  己○○
    被      告  卯○○
    被      告  丙○○
    被      告  辛○○
    被      告  丁○○
    被      告  癸○○
    被      告  庚○○
    右 十 一人
    共      同
    選任辯護人  江雍正
                吳賢明
                正淑真  律師
    被      告  丑○○
    被      告  子○○○
    右  二  人
    共      同
    選任辯護人  程高雄
    被      告  甲○○○
右列被告因賭博案件，經檢查官提起公訴（八十七年度偵字第一五四七○號、一七二
三一號、一七二三三號、一七二三四號、二○三八七號），本院判決如左：
    主  文
戊○○、壬○○共同連續意圖營利，聚眾賭博，各處有期徒刑參年陸月，均併科罰金
肆佰萬元（折合新台幣壹仟貳佰萬元），罰金如易服勞役，均以罰金總額與陸個月之
日數比例折算。扣案如附表貳所示之物，均沒收。
乙○○、己○○、丙○○、卯○○、寅○○共同連續意圖營利，聚眾賭博，各處有期
徒刑陸月，如易科罰金，均以佰元（折合新台幣玖佰元）折算壹日。扣案如附表貳
所示之物，均沒收。
庚○○、辛○○、丁○○、癸○○幫助連續意圖營利，聚眾賭博，各處有期徒刑伍月
，如易科罰金，均以佰元（折合新台幣玖佰元）折算壹日。
子○○○共同連續意圖營利，聚眾賭博，處有期徒刑陸月，如易科罰金，以佰元（
折合新台幣玖佰元）折算壹日。扣案如附表貳所示之物，均沒收。
甲○○○共同連續意圖營利，聚眾賭博，處有期徒刑陸月，如易科罰金，以佰元（
折合新台幣玖佰元）折算壹日。扣案如附表貳所示之物，均沒收。
丑○○無罪。
    事  實
一、戊○○（綽號「阿呆」，於八十三年至八十七年七月底任高雄縣橋頭鄉鄉民代表
    會主席）、壬○○夫婦與乙○○、己○○（綽號躍仔）、丙○○（綽號淑娟仔）
    、卯○○、寅○○、子○○○（綽號主席娘，其夫丑○○曾任高雄縣橋頭鄉鄉民
    代表會主席）、甲○○○、蔡曜竹（原名蔡聰惠，綽號聰惠仔，八十七年八月七
    日為更名登記）、張林玉霞、張瓅仍、賴金玉、陳振榮、陸美金、吳銀得、林許
    紅柑、蔡秀花、陳新寶、朱智祿、王汝、楊金發、朱陳秀玉、陳鄭慈蓮、魏明賜
    （蔡曜竹以下之十六人均另案審理）等人，共同意圖營利，並基於概括之犯意，
    由戊○○、壬○○夫婦於八十年間某日起設立「吉祥」六合彩簽賭站，擔任組頭
    ，恃經營六合彩為生，於高雄縣橋頭鄉○○路大井巷十四號自宅四樓公眾得出入
    之場所（下稱舊厝），安裝（○七）0000000、0000000等線電話
    外，復由癸○○基於幫助之意思以自己名義申設0000000電話供其等設置
    「核對香港政府發行每星期二、四開獎（自八十七年七月一日起增設星期六開獎
    ）之六合彩中獎號碼，俗稱港號二星、三星、四星（如附表一之編號三、四、五
    ）」之賭局，僱用乙○○、寅○○負責該港號部分之傳真簽賭、調牌支及號碼登
    記、賭金分配。此外另由其妹庚○○基於幫助之意思，除提供同鄉○○路一四六
    之三一號一樓之五（下稱新屋）公共得出入之場所外，再以自己名義申請（○七
    ）0000000、0000000等電話供戊○○、壬○○夫婦設置「核對將
    前揭六合彩中獎號碼重組後之臺號二字仔、特尾（如附表一之編號一、二）」等
    賭局，僱用己○○、丙○○、卯○○負責臺號部分之接聽電話、整理牌支及收發
    賭金。陸續聚集子○○○、甲○○○、蔡曜竹、張林玉霞、張瓅仍、賴金玉、陳
    振榮、陸美金、吳銀得、林許紅柑、蔡秀花、陳金寶、朱智祿、王汝、楊金發、
    朱陳秀玉、陳鄭慈蓮、魏明賜等不特定組頭、柱仔腳或散戶傳真或電話簽注，或
    將牌支轉介予其他組頭，或和其他組頭互相調牌，與賭客以附表一所示之猜號核
    對方式進行賭博財物，每期簽賭金額約計新臺幣（下同）一百三十萬元。又戊○○、壬○○為簽賭、發放賭金之便利並防遭查獲，乃由丁○○基於幫助之意思，
    以自己名義申設（○七）0000000等電話，並指定轉接至（○七）000
    0000，供賭客傳真下注。此外，復由癸○○、辛○○基於幫助之意思提供銀
    行帳戶，供戊○○、壬○○發放彩金、收取賭金之用。另柱仔腳子○○○（因其
    夫丑○○於六十七年八月間至八十三年八月間曾任高雄縣橋頭鄉代表會主席，故
    其外號為「主席娘」）自八十七年二月間某日起，提供橋頭鄉○○路四十八號一
    樓為簽賭場所，招攬簽賭六合彩並轉至吉祥簽賭站輸贏財物。又甲○○○自八十
    六年六、七月間某日起，至八十七年七月廿三日止，擔任吉祥簽賭站之柱仔腳，
    提供橋頭鄉○○路七十五號住處及申設（０七）0000000、000000
    0等二線電話，招攬簽賭六合彩，復轉介至吉祥簽賭站輸贏財物從中抽頭牟利。
    嗣於八十七年七月廿三日下午五時至六時之間，經臺灣高雄地方法院檢察官指揮
    高雄縣警察局分別於上址搜索查獲，並扣得其等供共同犯賭博罪所用如附表二所
    示之物。
二、案經臺灣高雄地方法院檢察署檢察官簽分及高雄縣警察局移送臺灣高雄地方法院
    檢察署檢察官偵查起訴。
    理  由
甲、有罪部分：
壹、被告乙○○、己○○、丙○○、卯○○、寅○○部分：
    訊據被告乙○○、己○○、丙○○、卯○○、寅○○對於右揭犯罪事實坦承不諱
    ，被告乙○○供陳：伊為戊○○僱用，負責港號部分組頭、樁腳、賭客之電話及
    傳真簽賭、調牌支，寅○○擔任統計簽賭號碼登記及賭金分配，另己○○、丙○○、卯○○受戊○○僱請於新屋經營臺號二字仔及特尾等語。經核與被告寅○○
    供稱：伊負責接收柱仔腳傳真之簽單，及整理簽賭牌支等語；被告己○○供述：
    伊負責整理帳單及傳送資料、收發賭金等語；被告卯○○所供：伊負責接電話整
    理牌支等語；被告丙○○供陳：伊負責整理牌支，封牌之後將牌支攜至戊○○、
    乙○○處對帳，並與柱仔腳對帳等語（均各詳八十七年七月二十三日警訊卷、八
    十七年度偵字第一七二三一號偵查卷第八頁以下、八十七年度偵字第一七二三四
    號偵查卷、本院八十八年四月十三日訊問筆錄）殊無不符，亦與被告戊○○於本
    院調查中陳稱：乙○○、己○○、丙○○、卯○○、寅○○皆為其所僱用等語相
    符（本院八十八年四月十三日訊問筆錄），此外，復有如附表二所示之物及電話
    監聽譯文在卷可稽，是渠等事證明確，犯行均堪認定。
貳、被告戊○○、壬○○部分：
    訊據被告戊○○固不諱言僱用乙○○、寅○○於舊厝經營港號二星、三星等賭局
    ；僱用己○○、卯○○、丙○○於新屋經營臺號二字仔、特尾賭局，並安裝電話
    以吉祥名義供賭客簽賭下注等事實，惟矢口否認其為組頭，辯稱：伊自八十六年
    三、四月間開始經營六合彩，但均將全部簽賭之牌支轉給聰惠、財安、卡迪亞、
    西裝，賺取中間差價，僅係柱仔腳，非為組頭云云。訊據被告壬○○矢口否認有
    何賭博犯行，辯稱：伊雖知悉戊○○經營六合彩，但因本身在市場賣魚丸，每天
    工作至晚上七、八時，不可能經營六合彩云云。經查：
一、被告戊○○與壬○○夫婦為組頭非柱仔腳之事實，業據同案被告寅○○於警訊時
    供稱：伊負責接收柱仔腳傳真過來之簽單，有關簽賭金錢均由乙○○與其他柱仔
    腳以電匯方式收取及發放（參警卷第二一頁）；於偵查中供稱：戊○○為主持人
    ，戊○○不在時，由壬○○負責指揮處理，魏明賜、朱善娘、慈蓮、玉霞等人均
    為我們之柱仔腳（參八十七年度偵字第一七二三四號偵查卷第八頁）。同案被告
    乙○○於警訊時供承：真正之負責人為戊○○、壬○○夫婦，我們係供不特定人
    、樁腳以電話及傳真機傳真簽賭，戊○○及壬○○夫婦於每星期二、四、六開獎
    日晚上前來會帳，伊遂將收取之賭金交予該夫婦二人；於偵查中供承：壬○○會
    進來幫忙賭務，港號四星我們傳予卡迪亞，牌支太多會傳給別的組頭，但卡迪亞
    、聰惠等是我們下手、魏明賜為柱仔腳（見警訊卷及前偵查卷第九頁）。同案被
    告己○○於警訊時供述：中獎者依倍數理賠，如未簽中賭金歸戊○○所有；於偵
    查中復稱：伊受僱於戊○○夫婦，魏明賜、慈蓮、主席娘及玉霞等人係我們的柱
    仔腳。同案被告卯○○於警訊中供陳：我們由樁腳以電話或傳真機下注，如未中
    獎簽注金歸我們，賭客中獎再倍數賠給賭客；於偵查中復陳：魏明賜、朱善娘、
    慈蓮、玉霞、紅柑、陸美金均為柱仔腳。同案被告丙○○於警訊中供述：「壬○○有幫忙接聽電話、記錄牌支號碼及收帳、對帳等工作，賭客若未簽中，賭金歸
    戊○○所有」；於偵查中另述：「封牌後，伊將牌支帶至戊○○、乙○○處與壬○○、卯○○、己○○、寅○○對帳，魏明賜、慈蓮、主席娘及玉霞等人係我們
    的柱仔腳」（以上均參警訊卷及八十七年度偵字第一七二三一號偵查卷第八頁以
    下）等語明確。
二、又查另案被告蔡曜竹（原名蔡聰惠，即聰惠仔）於警訊中坦承擔任組頭，與吉祥
    往來已一年多，戊○○曾向伊簽賭，伊曾與乙○○談論匯款六合彩彩金予陳朱雲
    事宜（參警卷第一三○頁以下）；另案被告吳銀得於警訊中供承：伊以（○七）
    0000000之電話號碼聯絡吉祥，替吉祥六合彩公司擔任樁腳（參警卷第一
    五七頁以下）；另案被告林許紅柑於警訊時供陳：伊為戊○○之樁腳，每期約轉
    介五萬支至吉祥，大都與壬○○聯繫（參警卷第一七四頁以下）；另案被告魏明
    賜於警訊中稱：伊五、六年前擔任吉祥組頭之樁腳時，即認識己○○（參警卷第
    一九四頁）；另案被告陳鄭慈蓮、賴金玉均稱；伊替戊○○擔任樁腳，以電話（
    ○七）0000000、0000000聯絡（參警卷第二二七頁、第二三三頁
    ）；另案被告蔡秀花於警訊中陳稱：伊擔任戊○○夫婦之樁腳，賭資都拿至菜市
    場交予壬○○（參警卷第二四二頁以下）；另案被告朱智祿於警訊中供述：戊○○、壬○○二人係組頭，伊係擔任其二人之樁腳，伊將牌支交予己○○或壬○○
    （參警卷第二五○頁）；另案被告張林玉霞、張瓅仍均供：伊與戊○○係柱仔腳
    與組頭之關係（參警卷第二五八頁、第二六七頁）；另案被告陳振榮、陸美金於
    警訊中供承：伊替戊○○擔任樁腳，賭資均匯入臺東中小企銀橋頭分行癸○○之
    帳戶等語屬實（參警卷第二七六頁以下，警卷第一六八頁以下）。
三、綜上情節，被告戊○○應為組頭非柱仔腳，其雖辯稱牌支均轉介予聰惠、財安、
    卡迪亞、西裝仔云云，惟依同案被告乙○○供稱：港號四星係轉介予其他組頭，
    當牌支太多時亦同，但聰惠、卡迪亞仍係我們下手，復參以蔡曜竹每牌支收取之
    賭金（港號二星：八十元、港號三星：七十五元，參警卷第一三○頁筆錄）較戊○○向其它樁腳所收取之賭金（港號二星：七十六至七十六‧五元、港號三星：
    六十七元；向賭客收取之費用為港號二星七十八元、港號三星六十九元，參本院
    卷第七一頁筆錄）為高，若戊○○將牌全部轉介予蔡曜竹，戊○○將蒙受損失，
    顯見蔡曜竹雖為組頭但仍應為戊○○之下手，只是當無法承受太多牌支，才將牌
    支轉至蔡曜竹等組頭以求分散被簽中大量彩金之風險。又壬○○不僅參與指揮，
    且於開獎日後與戊○○及其他工作人員對帳，並向其他樁腳收取賭金，顯見其參
    與程度頗深，應非單純知情而已，是其與戊○○共同經營吉祥六合彩賭博，殆無
    庸疑。
四、又戊○○辯稱其經營吉祥簽賭站僅一年多，惟查戊○○於本院調查時坦承乙○○
    、己○○於開始經營時即已僱用，而其他工作人員係陸續僱用（詳本院八十八年
    四月十三日訊問筆錄，本院卷第七一頁），同案被告乙○○、己○○於警訊及偵
    查中一稱自八十年間即受僱（參警卷第二七頁），一稱工作已八年（參警卷第六
    八頁），復參以另案被告魏明賜前述「伊五、六年前擔任吉祥組頭之樁腳時，即
    認識己○○」之供詞（參警卷第一九四頁），乙○○於偵查中供稱：「魏明賜於
    八十年賭博罪被捕時，即擔任吉祥簽賭站之柱仔腳」等語（參八十七年度偵字第
    一七二三四號偵查卷第九頁），被告戊○○從八十年間起即開始經營六合彩並擔
    任組頭一情，應堪認定。雖乙○○、己○○於本院翻異前供，乃事後迴護之詞，
    非足採信。
五、綜上所述，被告戊○○、壬○○所辯顯事後卸責之詞，不可採信。此外，復有如
    附表二所示之物及電話監聽譯文在卷可稽，是其等事證明確，犯行堪以認定。
參、被告庚○○、辛○○、丁○○、癸○○部分：
一、訊據被告庚○○、辛○○、丁○○、癸○○四人均矢口否認有幫助戊○○、壬○○賭博之犯行，被告庚○○辯稱：房子係供己○○使用，不知道戊○○在此經營
    六合彩云云；被告辛○○辯稱：未提供銀行帳戶供戊○○使用云云；被告丁○○
    辯稱：電話係戊○○借用，伊不知道戊○○經營六合彩云云；被告癸○○辯稱：
    被告戊○○當初向伊借帳戶使用，並未言明係要經營六合彩之用，000000
    0號電話，係伊搬離橋頭鄉○○路大井巷十四號時未遷走而留在該處，伊不知該
    電話係被做為經營六合彩之用云云。經查：
一、被告庚○○基於幫助之意思提供所有房屋，並以自己名義申設（○七）0000
    000、0000000等電話供戊○○、壬○○夫婦設置六合彩賭局等事實，
    業經被告己○○於警訊時供稱：庚○○知悉戊○○以其房屋經營六合彩賭博等情
    明確（參警卷第六十八頁），況被告庚○○於警訊中供承：該房屋已買三、四年
    ，平日供己○○賣完早點後休息之用，未曾出租，伊約一星期或一個月一次前往
    該屋過夜居住等語（參警卷第七十五頁）。由此觀之，被告庚○○購屋之初，因
    無居住之意思，故乃將該屋充作同案被告己○○休息處所，自己偶爾前往居住，
    被告庚○○既無常住之意思，衡情應無設置電話之需求，更何況設置二線電話。
    又被告庚○○每星期或每月會至該屋夜宿，依常情自當會巡視房屋四周，查看有
    無異處，當其看見六合彩所用之工具（扣案物品詳參附表二編號十七），豈不懷
    疑，應會探明原因，且其發現該屋充作賭博場所，豈無拒絕之理，今其既無懷疑
    ，亦無拒絕他人設置簽賭用具之情事，實啟人疑竇，故其所辯顯係事後矯飾之詞
    ，不足為採。復參以電話譯文發現該二線電話，幾供賭博所用無供被告庚○○私
    人聯絡之用，且被告庚○○於電話中曾與被告卯○○談及六合彩簽賭之事，此有
    譯文在卷可查，（參八十六年他字第一三九八號偵查卷第一三六頁以下），是其
    所辯顯係卸責之詞，殊無可採，事證明確，犯行堪以認定。
二、被告辛○○基於幫助之意思以其銀行帳戶供戊○○夫婦經營六合彩賭博之用，業
    經同案被告乙○○於警訊中坦承：「陳朱雲向吉祥簽注六合彩賭博中彩金，我於
    八十七年四月二十四日以辛○○之名義電匯七十四萬一千元予陳朱雲無誤（參警
    卷第二八頁），另有陳朱雲東港信用合作社支票存款存摺對帳單可按（參警卷第
    三七頁），是其所辯顯屬事後避重之詞，委無可信。復參以被告辛○○於警訊中
    供述該筆匯款其知悉，係叔父張萬吉所借，伊遂交予乙○○，但金額不知，然就
    常情而言，被借款人所在意的是借款原因及借款金額，免遭借款人詐欺及考量其
    資力，以免屆時求償無門，然被告辛○○遂稱金額不知，不無可疑。此外，張萬
    吉身體殘障未有雇用乙○○等人經營吉祥簽賭站，卻於偵查中與被告戊○○謀議
    出面頂替擔任吉祥簽賭站之負責人（詳參警卷第一一六頁及八十七年度偵字第二
    ○三八七號不起訴處分書），是被告辛○○所辯該存摺係借款予張萬吉而交付乙○○等語，顯係配合張萬吉頂替被告戊○○犯罪之說詞，委無可採。又被告乙○○係吉祥簽賭站之工作人員，於電話譯文中，被告辛○○曾多次致電吉詳簽賭站
    ，查詢輸贏結果，且被告戊○○亦曾因六合彩開獎需四百多萬元之週轉金而與被
    告辛○○談論週轉款項之事（參八十六年他字第一三九八號卷第一三九頁至一四
    一頁，被告辛○○電話是0000000號），據此在在顯示其應知悉戊○○夫
    婦經營六合彩賭博無疑，是其所辯顯係卸責之詞，殊無可採，事證明確，犯行堪
    以認定。
三、被告丁○○基於幫助之意思，以自己之名義申設（○七）0000000號電話
    （設於橋頭鄉○○路一四六之三一號三樓之三），並指定轉接至（○七）000
    0000號（庚○○名義申請，設於橋頭鄉○○路一四六之三一號一樓之五），
    供賭客傳真下注等事實，業經另案被告賴金玉（參警卷第二三三頁）、陸美金、
    蔡秀花（參警卷第二四二頁）、朱陳秀玉（參警卷第二一九頁）、陳鄭慈蓮（參
    警卷第二二六頁）於警訊中供稱其等均以（○七）0000000電話與吉祥簽
    賭站聯繫等語明確，並有中華電信鳳山服務中心簡便行文表在卷可稽（參警卷第
    八六頁）。另被告丁○○於警訊中初則辯稱：該電話係伊於一年前申請轉接至其
    父張萬吉所在之高雄縣橋頭鄉○○路大井巷十四號供張萬吉使用，電話費伊並未
    繳納（參警卷第一○四頁以下），於本院八十八年四月十三日審理中辯稱：伊未
    以該電話供戊○○經營六合彩（本院卷第七十四頁），於本院八十八年五月十八
    日審理中辯稱：該電話係戊○○借去用，伊不知其經營六合彩（本院卷第九十頁
    ），於本院八十九年九月二十二日審理中辯稱：伊不知戊○○在經營六合彩，該
    電話費係伊在繳納等語（本院卷第二五二頁），由被告歷次答辯觀之，被告對該
    電話究係出借由伊父張萬吉使用或被告戊○○使用，及自已有無繳交該線之電話
    費，前後辯解不一，已難盡信，且其父張萬吉係住於橋頭鄉○○路大井巷十四號
    對面之鐵屋內（參警卷第一一五頁張萬吉筆錄），此與被告丁○○供述其將該電
    話指定轉接由其父張萬吉使用，及該電話實際係指定轉接於橋頭鄉○○路一四六
    之三一號一樓之五均有不符。又縱其父張萬吉須使用電話，重新申設即可，何須
    多所煩複申請轉接，且指定轉接後之電話係位於吉祥簽賭站內，被告丁○○申請
    轉接卻未有繳交電話費，綜上情節，被告丁○○顯是將該電話供給被告戊○○經
    營六合彩簽賭之用，應堪認定。其所辯顯係事後狡言卸責之詞，不足採信，事證
    明確，犯行堪以認定。
四、被告癸○○於本院八十八年五月十八日審理時對右揭犯行坦承不諱（見本院第九
    十頁筆錄），惟嗣後復改以前揭情詞置辦。經查：電話0000000號係被
    告癸○○所租用，裝機於橋頭鄉○○路大井巷十四號，迄未退租；台東區中小企
    業銀行帳號0000000000000癸○○帳戶，係被告癸○○所開戶等情
    ，已據被告癸○○於警訊中供承在卷（參警卷第一○九頁以下），並有對帳單一
    紙在卷可參（參警卷第五九頁）。另案被告陳振榮、陸美金於警訊中明確供稱
    ：伊替戊○○擔任樁腳，賭資均匯入臺東中小企銀橋頭分行癸○○之帳戶；同案
    被告寅○○所供：0000000係供賭客傳真簽賭用；同案被告乙○○於偵查
    中供陳：以癸○○臺東中小企銀橋頭分行之帳戶電匯彩金與賭客等語相符，復有
    陳朱雲東港信用合作社支票存款存摺對帳單可按。被告於警訊之初供稱：伊台
    東企銀之帳戶，係伊公公張萬吉於八十七年春節後叫伊開設，開戶後伊未使用，
    亦不知何人使用（參警卷第一一０頁），於本院審理中改稱：戊○○向我借戶頭
    使用，我便將東企銀行新設立之帳戶借予他使用（本院卷第一五五頁、第二五三
    頁）等語，由上開供詞觀之，被告對為何設立該帳戶，係何人要其開設該帳戶，
    前後供述不一，已屬可疑，且銀行帳戶本屬個人極富機密、重要之文件，若謂其
    不知該帳戶輪為戊○○經營六合彩賭金出入之用，顯有違常情？況被告所租用之
    0000000號電話，其於搬離橋頭鄉○○路大井巷十四號後，並未停用，亦
    未繳交該線之電話費，其辯稱未提供帳戶、電話而幫助被告戊○○經營六合彩賭
    博犯行，顯屬卸飾之詞，委無足採，事證明確，其犯行堪以認定。
肆、被告子○○○、甲○○○部分：
    訊據被告子○○○對於右揭犯罪事實矢口否認，辯稱：伊未做柱仔腳云云。訊據
    被告甲○○○固不諱言自八十六年六月七日起以電話（○七）0000000、
    0000000向吉祥簽賭站簽注六合彩，每期約三萬元，惟矢口否認為戊○○
    夫婦之柱仔腳，辯稱：伊僅簽賭而已云云。經查：
一、被告子○○○（因其夫丑○○於六十七年八月間至八十三年八月間曾任高雄縣橋
    頭鄉代表會主席，故其外號為「主席娘」）擔任戊○○夫婦之柱仔腳等事實，業
    經吉祥簽賭站工作人員即共同被告寅○○、己○○、卯○○、丙○○於偵查中供
    陳：朱善娘（主席娘之臺語發音）亦為柱仔腳（參八十七年度偵字第一七二三四
    號偵查卷第九頁）；己○○另供：朱善娘係前任鄉民代表主席之太太，故稱其為
    主席娘等語明確（詳參八十七年偵字第一七二三一號第九至十二頁筆錄）。且本
    案查獲時戊○○尚為高雄縣橋頭鄉鄉民代表會主席，其前任主席為丑○○即被告
    子○○○之夫，故被告子○○○被稱為主席娘，應係真實。又電話譯文中被告子
    ○○○曾於八十七年二月二十四至同年月二十六日以電話向共同被告乙○○簽注
    ，共同被告己○○（即曜仔）亦於八十七年五月一日至同年月十三日間撥被告子
    ○○○家中電話（即0000000），進行對帳，且被告子○○○亦多次於電
    話中向被告卯○○轉報簽賭牌支，數量頗鉅，此有電話譯文記錄在卷可參（參八
    十七年偵字第一五四七○號偵查卷第三九頁；八十六年他字第一三九八號卷第一
    三七、一三八頁），是被告子○○○確為吉祥簽賭站之柱仔腳，應堪認定。被告
    所辯顯係事後卸責之詞，不足採信，其事證明確，犯行堪以認定。
二、被告甲○○○自八十六年六、七月間起擔任戊○○夫婦之柱仔腳等事實，業經同
    案被告丙○○供述屬實（詳八十七年度偵字第一七二三一號偵查卷弟十二頁）。
    又被告甲○○○於警訊中坦承家中電話為（○七）0000000、00000
    00，與戊○○夫婦被查扣之電話號碼速見簿中「素靜」之電話號碼相符。此外
    ，共同被告己○○（即曜仔）亦於八十七年二月二十四至二十六日間撥被告甲○○○家中電話（即0000000），進行對帳，有「特仔６１、組仔８４、中
    ６７八支，二星６０６，三星４２８，都沒中，跟你收７７６３２元」等對話（
    參八十六年他字第一三九八號卷第三三頁，警卷第二○五頁），由此觀之，被告
    簽賭之金額遠超過三萬元，簽賭之牌支數超過千支，顯見其應非單純簽賭，而係
    柱仔腳，此有電話譯文記錄在卷可參，是被告所辯顯係事後卸責之詞，不足採信
    ，其事證明確，犯行堪以認定。
伍、按高雄縣橋頭鄉○○路大井巷十四號四樓及同鄉○○路一四六之三一號一樓之五
    ，雖係住宅，惟既供不特定人簽賭下注，自均屬公眾得出入之場所。被告戊○○
    、壬○○意圖營利提供上開場所，受理柱仔腳即被告子○○○、甲○○○及不特
    定多數人以附表一所示之方式賭博財物，並僱用被告寅○○、乙○○、己○○、
    卯○○、丙○○從事接聽電話、傳真資料、登記牌支號碼及收發放賭金。核被告
    戊○○、壬○○、子○○○、甲○○○、寅○○、乙○○、己○○、卯○○、丙○○所為，均係犯刑法第二百六十七條、第二百六十八條之常業賭博、意圖營利
    供給賭博場所罪及意圖營利聚眾賭博罪。渠等就上開犯行與其他柱仔腳蔡曜竹、
    張林玉霞、張瓅仍、賴金玉、陳振榮、陸美金、吳銀得、林許紅柑、蔡秀花、陳
    新寶、朱智祿、王汝、楊金發、朱陳秀玉、陳鄭慈蓮、魏明賜等十六人，有犯意
    聯絡及行為分擔，核屬共同正犯。渠等於當期六合彩開前多次接續行為，均係
    當次供給賭場、聚眾賭博、常業賭博犯行之部分行為。又其多次供給賭場、聚眾
    賭博犯行，均係反覆實施，手法相同，而犯基本構成要件相同之罪名，顯係各基
    於概括犯意為之，為連續犯，均應依連續犯之規定論以一罪，並加重其刑。上開
    所犯意圖營利供給賭博場所、聚眾賭博、常業賭博三罪，係基於一個賭博犯意之
    決定，達成其同一犯罪之各個舉動，應屬法律概念上之一行為，其等一行為觸犯
    上開三罪名，應依想像競合犯之規定，從一重之意圖營利聚眾賭博罪處斷。公訴
    人認被告戊○○等七人涉犯常業賭博罪，已包含意圖營利供給賭博場所罪及意圖
    營利聚眾賭博罪，不另論此二罪，尚有未合，惟不妨事實之同一，起訴法條應予
    變更。被告辛○○、庚○○、張仕賢、癸○○分別基於幫助之故意，提供銀行帳
戶、簽賭電話、賭博場所，以利被告戊○○、壬○○供給賭場、聚眾賭博、常業
    賭博犯行之遂行。核其等所為，係屬連續觸犯刑法第二百六十八條意圖營利聚眾
    賭博罪之幫助犯，依刑法第三十條第二項規定按正犯之刑減輕之。爰審酌被告戊○○案發前為高雄縣橋頭鄉鄉民代表會主席，竟不思造福鄉民，反藉頭銜之便鋌
    而走險，與妻即被告壬○○共同經營六合彩賭博，且就渠等所僱用工作人員高達
    五人，樁腳多達二十餘人，且遍及高雄縣鳳山、橋頭、岡山等地，現場查扣物品
    繁多（詳附表二），顯見其等經營規模龐大，每期簽賭金額高達一百三十萬元，
    每月收受之賭金逾一千萬元，以經營八年計，簽賭金額逾十億元，又其經營期間
    ，有多名賭客因賭家庭破碎，影響社會風氣至鉅，危害匪淺，犯後猶狡言卸責，
    欲由其叔父張萬吉頂罪；被告乙○○、己○○、丙○○、卯○○、寅○○係受僱
    於被告戊○○夫婦，參與之情節與被告戊○○、壬○○相較為輕微，雖有危害，
    惟念犯後坦承罪行，頗有悔悟，態度良好；被告辛○○、庚○○、張仕賢、癸○○幫助戊○○夫婦賭博犯行之遂行，犯後未具悔意且均圖卸罪責，惟念其僅居於
    幫助他人犯罪之地位，犯行尚非重大；被告子○○○、甲○○○均為戊○○夫婦
    之柱仔腳，參與犯罪非淺，犯後態度不佳；並審酌被告戊○○有違反票據法前科
    ，被告壬○○、乙○○、己○○、丙○○、卯○○、寅○○、辛○○、庚○○、
    張仕賢、癸○○、子○○○、甲○○○、均無犯罪前科，此有臺灣高雄地方法院
    檢察署刑案資料查註紀錄表及本院被告全國前案紀錄表可按等一切情狀，分別量
    處如主文所示之刑，除被告戊○○、壬○○外並各諭知易科罰金之折算標準。又
    被告戊○○、壬○○經營六合彩八年，犯罪所得顯逾十億元，以所收之簽賭金至
    少有一成之利潤，其所得之犯罪淨利至少逾一億元，是其二人罰金部分爰依刑法
    第五十八條規定酌量加重，各科銀元四百萬元（折合新臺幣一千二百萬元），並
    諭知易服勞役之折算標準。
陸、扣案之如附表二所示之物，分別為被告戊○○、壬○○及其他柱仔腳賴金玉所有
    ，業經渠等供明在卷，因其為渠等共同犯罪所用之物或犯罪預備之物，爰依刑法
    第三十八條第一項第二款之規定，併予宣告沒收。
乙、無罪部分：
一、公訴意旨略以：被告丑○○、子○○○夫婦，自不詳日期起，提供橋頭鄉○○路
    四十八號一樓為簽賭場所，招攬簽賭六合彩並轉至吉祥簽賭站輸贏財物，迄於八
    十七年七月二十三日下午五時三十分許，為警在該址搜索時，被告丑○○在場而
    適有一歐姓男子打電話要找「主席娘」簽「一八」、「二八」等臺號六合彩，經
    當場截獲，並扣得被告丑○○夫婦所有之賭資五萬元、六合彩便條紙七張等情，
    因認被告丑○○涉犯刑法第二百六十八條之意圖營利聚眾賭博罪嫌。
二、按犯罪事實應依證據認定之，無證據不得推定其犯罪事實；又不能證明被告犯罪
    ，應諭知無罪之判決，刑事訴訟法第一百五十四條、第三百條分別定有明文。公
    訴意旨係以有一歐姓男子打電話要找「主席娘」簽「一八」、「二八」等臺號六
    合彩，經當場截獲，復有賭資五萬元、六合彩便條紙七張扣案資為論罪依據。訊
    據被告丑○○堅決否認有前揭罪行，辯稱：伊非戊○○夫婦柱仔腳，扣案五萬元
    非賭資，係其經營生意所需，而便條紙六張係一年前客人隨性所寫等語。
三、經查：歐姓男子擬找「主席娘」簽注「一八」、「二八」等臺號六合彩之電話，
    雖經警當場截獲，然該電話署名找「主席娘」（即被告丑○○之妻子○○○），
    非找被告丑○○，不能因此即推定被告丑○○為六合彩之柱仔腳，又被告丑○○
    為高雄縣進出口商業同業公會理事長，平日經營建築材料事業，家中準備現金乃
    事所當然，而查獲當時並無賭客前往簽賭，無積極證據證明該現金五萬元係供賭
    博所用，是不能依此即遽認其為戊○○夫婦柱仔腳。另六合彩便條紙七張日期久
    遠，證明被告丑○○為柱仔腳之證據力稍嫌薄弱。此外，於電話譯文中，未見被
    告丑○○與吉祥簽賭站有何通話記錄。綜上，被告丑○○意圖營利，聚眾賭博罪
    嫌尚有不足。此外，復查無其他積極證據足認被告丑○○有上揭犯行，揆諸首揭
    說明，既不能證明其犯罪，爰應為無罪之諭知。
據上論斷，應依刑事訴訟法第二百九十九條第一項前段、第三百條、第三百零一條第
一項，刑法第二十八條、五十六條、第二百六十六條第一項前段、第二百六十七條、
第二百六十八條、第五十五條、第四十一條、第四十二條第三項、第五十八條、第三
十八條第一項第二款，罰金罰鍰提高標準條例第一條前段、第二條，現行法規所定貨
幣單位折算新臺幣條例第二條，判決如主文。
中      華      民      國    八十九    年      十      月     十三     日
                                  臺灣高雄地方法院刑事第二庭
                                      法  官  施  柏  宏
右正本證明與原本無異。
如不服本判決，應於送達後十日內，向本院提出上訴狀。
                                      書記官  邱  秋  珍
中      華      民      國    八十九    年      十      月     十三     日
附錄本判決論罪科刑之法條：：
刑法第二百六十六條第一項在公共場所或公眾得出入之場所賭博財物者，處一千元以
下罰金，但以供人暫時娛樂之物為賭博者，不在此限。
刑法第二百六十七條
以賭博為常業者，處二年以下有期徒刑，得併科一千元以下罰金。
刑法第二百六十八條
意圖營利，供給賭博場所或聚眾賭博者，處三年以下有期徒刑，得併科三千元以下罰
金。
臺灣高雄地方法院八十八年度易字第三五五號刑事判決附表一：
┌──┬──┬────────────────┬───────┬────┐
│編號│俗稱│   賭     博       方       式  │  所 犯 法 條 │ 備   註│
├──┼──┼────────────────┼───────┼────┤
│    │    │由賭客自０００至九九九共一千個號│              │        │
│    │ 特 │碼中，每簽押一個號碼，賭注新台幣│刑法第二百六十│        │
│１  │    │（下同）七十五元，猜六合彩三、四│六條第一項前段│        │
│    │ 三 │、五組個位數號碼依序組三位數字，│、第二百六十七│        │
│    │    │如押中由組頭給付二萬五千元至十五│條、第二百六十│        │
│    │ 尾 │萬元賭金，如不中，賭注歸組頭所有│八條          │        │
│    │    │。                              │              │        │
├──┼──┼────────────────┼───────┼────┤
│    │ 台 │由賭客自００至九九一百個號碼中，│刑法第二百六十│        │
│    │ 號 │每簽押一個號碼，賭注四百元，猜押│六條第一項前段│        │
│２  │ 二 │六合彩各組個位數號碼依序組合成之│、第二百六十七│        │
│    │ 字 │五組二位數，如押中，由組頭給付四│八條          │        │
│    │ 仔 │千五百至一萬五千元賭金，如不中，│              │        │
│    │    │賭注歸組頭所有。                │              │        │
├──┼──┼────────────────┼───────┼────┤
│    │ 港 │核對香港政府發行每星期二、四開獎│              │        │
│    │ 碰 │六合彩六組號碼，每次猜押三組號碼│刑法第二百六十│        │
│３  │ 二 │（０一號－四十七號），每三組賭注│六條第一項前段│        │
│    │ 星 │七六元，如二組均押中，可得五千三│、第二百六十七│        │
│    │    │百元賭金，如未押中，賭金歸組頭所│條、第二百六十│        │
│    │    │有。                            │八條          │        │
├──┼──┼────────────────┼───────┼────┤
│    │ 港 │核對香港政府發行每星期二、四開獎│              │        │
│    │ 碰 │六合彩六組號碼，每次猜押三組號碼│刑法第二百六十│        │
│４  │ 三 │（０一號－四十七號），每三組賭注│六條第一項前段│        │
│    │ 星 │六七‧五元，如三組均押中，可得五│、第二百六十七│        │
│    │    │萬三千元賭金，如未押中，賭金歸組│條、第二百六十│        │
│    │    │頭所有。                        │八條          │        │
│    │    │                                │              │        │
├──┼──┼────────────────┼───────┼────┤
│    │ 港 │核對香港政府發行每星期二、四開獎│              │        │
│    │ 碰 │六合彩六組號碼，每次猜押四組號碼│刑法第二百六十│        │
│ ５ │ 四 │（０一號－四十七號），每四組賭注│六條第一項前段│        │
│    │ 星 │七十元，如四組均押中，可得一萬倍│、第二百六十七│        │
│    │    │賭金，如未押中，賭金歸組頭所有。│條、第二百六十│        │
│    │    │                                │八條          │        │
└──┴──┴────────────────┴───────┴────┘
  附表二：
┌──┬────────┬──────────────────┬────┐
│編號│   所有人       │      扣        押        物        │ 備  註 │
├──┼────────┼──────────────────┼────┤
│    │                │ 傳真機、錄音機各一臺、錄音帶二捲、 │        │
│ 一 │  賴  金  玉    │ 六合彩倍數表十張、參考手冊三本、簽 │ 柱子腳 │
│    │                │ 單四本、簽注單六張、牌支價目表一張 │      │
│    │                │                                    │        │
├──┼────────┼──────────────────┼────┤
│    │                │ 傳真機一臺、錄音機二臺、二聯複寫簽 │        │
│    │                │ 單八本、開獎號碼簿三本、六合彩帳簿 │        │
│二  │ 張  林  玉  霞 │ 一本、總支牌號速見表八份、簽單二十 │ 柱仔腳 │
│    │                │ 九張、電話聯絡單八張、同號二朵登記 │        │
│    │                │ 簿一本、計算機一臺及賭資七千九百元 │        │
│    │                │                                    │        │
├──┼────────┼──────────────────┼────┤
│    │                │ 電話機、錄音機、計算機各一臺、錄音 │        │
│三  │  張  瓅  仍    │ 帶一捲、濟工六合彩手冊一本、筆記本 │ 柱仔腳 │
│    │                │ 六本、六合彩簽單一張、彩金倍數表四 │        │
│    │                │ 張、簽賭號碼單六張                 │        │
│    │                │                                    │        │
├──┼────────┼──────────────────┼────┤
│    │                │ 傳真機一臺、六合彩簽單十二張、計算 │        │
│四  │  陳  振  榮    │ 紙一本                             │ 柱仔腳 │
│    │                │                                    │        │
├──┼────────┼──────────────────┼────┤
│    │                │ 傳真機、錄音機各一臺、錄音帶一捲、 │        │
│五  │  陸  美  金    │ 電腦傳真簽單一張、簽單三張、六合彩 │ 柱仔腳 │
│    │                │ 中獎倍數表三張                     │        │
│    │                │                                    │        │
├──┼────────┼──────────────────┼────┤
│    │                │賭資五萬三千八百元、傳真機、計算機  │        │
│六  │  吳  銀  得    │ 各一臺、六合彩簽單七十五張、帳單八 │ 柱仔腳 │
│    │                │ 十五張、郵局電匯收據二張、彰銀匯款│        │
│    │                │ 回條一張                           │        │
├──┼────────┼──────────────────┼────┤
│    │                │ 六合彩簽單三十三張、六合彩手冊一本 │        │
│七  │ 許  林  紅  柑 │ 、傳真機一臺                       │ 柱仔腳 │
│    │                │                                    │        │
├──┼────────┼──────────────────┼────┤
│    │                │ 六合彩手冊五本、倍數表一疊、簽單二 │        │
│八  │  蔡  秀  花    │ 疊、牌支記錄單二本、筆記本四本、錄 │ 柱仔腳 │
│    │                │ 音帶二捲                           │        │
│    │                │                                    │        │
├──┼────────┼──────────────────┼────┤
│    │                │ 傳真機、計算機各一臺、六合彩資料單 │        │
│九  │  陳  新  寶    │ 一七三張、馬報七份                 │ 柱仔腳 │
│    │  │                                    │        │
├──┼────────┼──────────────────┼────┤
│    │                │ 六合彩簽單五十六張、倍數表一張、畫 │ 柱仔腳 │                      │        │
│十  │  朱  智  祿    │ 有彩金數字之紅包袋三十個           │        │                      │        │
│    │                │                                    │        │
├──┼────────┼──────────────────┼────┤
│    │                │ 傳真機一臺、六合彩手冊一本、六合彩 │        │
│十一│  王      汝    │ 簽單八張、數字號碼單五張           │ 柱子腳 │
│    │                │                                    │        │
├──┼────────┼──────────────────┼────┤
│    │                │ 計算機一臺、電話簿一本；電話帳單三 │        │
│十二│  楊  金  發    │ 張、六合彩手冊四本、收款袋一個、簽 │ 柱仔腳 │
│    │                │ 單三張                             │      │
│    │                │                                    │        │
├──┼────────┼──────────────────┼────┤
│    │                │ 各期開獎號碼表二張、臺號特尾倍數表 │        │
│十三│ 朱  陳  秀  玉 │ 三張、傳真簽單一張、六合彩簽單二十 │ 柱仔腳 │
│    │                │ 二張                               │        │
│    │                │                                    │        │
├──┼────────┼──────────────────┼────┤
│    │                │ 六合彩手冊二本、六合彩簽單二十八張 │        │
│十四│ 陳  鄭  慈  蓮 │                                    │ 柱仔腳 │
├──┼────────┼──────────────────┼────┤
│    │                │ 六合彩簽單六張、帳簿一本           │        │
│十五│  戊  ○  ○    │ （於橋頭鄉○○路二十六號查扣）     │ 組  頭 │
│    │                │                                    │        │
├──┼────────┼──────────────────┼────┤
│    │                │ 賭資一百零八萬五千三百五十八元、傳 │        │
│    │                │ 真機三臺、錄音機二臺、電話一臺、電 │        │
│十六│  同      右    │ 傳用紙七捲、計算機四臺、傳真簽單十 │        │       │ 賭資十五萬元、傳真機一臺、電話機二 │        │
│    │                │ 六張、空白簽單六張、小張各八本、六 │ 組  頭 │
│    │                │ 本、電話聯絡簿一本、六合彩手冊二本 │        │
│    │                │ 、帳單一張、錄音帶三捲、客戶往來銀 │        │
│    │                │ 行帳號名冊一本、東企空白匯款單十五 │        │
│    │                │ 張（於橋頭鄉○○路大井巷十四號查扣 │        │
├──┼────────┼──────────────────┼────┤
│    │                │ 賭資十五萬元、傳真機一臺、電話機二 │        │
│    │                │ 部、錄音機二臺、錄音帶二捲、倍數表 │        │
│十七│  同      右    │ 十八張、特尾帳簿二十六張、帳單五十 │ 組  頭 │
│ │                │ 四張、簽單八十五張、東企匯款書二張 │        │
│    │                │ 、87‧07‧23日簽單二十四張、電話簿 │        │
│    │                │ 一本、匯款記事簿一本、存摺一本、空 │        │
│    │                │ 白簽單二十六張、臺號簽賭號碼統計表 │        │
│    │                │ 二十張（空白十八張）及空白簽單一批 │        │
│    │                │ （於橋頭鄉○○路一四六之三十一號一 │        │
│    │                │ 樓之五查扣）                       │        │
└──┴────────┴──────────────────┴────┘


司法院資訊處製作；財團法人民間司法改革基金會備份。
